# 能否判断控制有限合伙企业

提问人：doly 时间：2017-01-19 20:09:03
陈老师好，一家上市公司成立了产业并购基金，投资比例在40%，为其寻找符合其核心产业的发展对象，未来基金退出时，上市公司有优先购买权，还有普通合伙人比例在13%.拿2%管理费，收益按比例分配，在有限合伙人收益没达到10%情况下，Gp不享有收益分配，超过10%情况下 Gp获得超额收益20%，能否判断上市公司控制并购基金？

回答人：chenyiwei
因为该并购基金的设立目的是为上市公司寻找符合其核心产业的发展对象，也就是为上市公司的并购扩张服务；同时上市公司有退出时的优先购买权，因此存在控制的可能性。建议进一步了解全体合伙人按比例分配收益的安排是否导致其他合伙人对投资的进入和退出决策也同样有话语权，上市公司或其关联方是否通过其他方式保证其他合伙人的出资本金安全和取得约定收益等。

提问人：doly 时间：2017-01-20 06:46:54
谢谢陈老师，没有劣后安排，是否能排除控制？

回答人：chenyiwei
结合具体情况分析，不能绝对化。

提问人：doly 时间：2017-01-20 22:49:46
请陈老师百忙之中再帮忙解释一下，如果协议中只是强调了上市公司有优先购买权，上市公司不参加投资决策委员会，没有各种保障其他合伙人固定收益的方式，是否不能判断为控制？

回答人：chenyiwei
只能说可能性相对较小。但建议了解这样安排的背后理由是什么？上市公司参与该基金的目的是什么？